【裁判字號】    98,易,75
【裁判日期】    980203
【裁判案由】    竊盜
【裁判全文】
臺灣彰化地方法院刑事判決                98年度易字第75號
公  訴  人  臺灣彰化地方法院檢察署檢察官
被      告  乙○○
上列被告因竊盜等案件，經檢察官提起公訴（97年度偵字第1080
8號），本院判決如下：
    主    文
乙○○竊盜，累犯，處拘役貳拾日，如易科罰金，以新臺幣壹仟
元折算壹日。又竊盜，累犯，處拘役貳拾日，如易科罰金，以新
臺幣壹仟元折算壹日。又竊盜，累犯，處拘役貳拾日，如易科罰
金，以新臺幣壹仟元折算壹日。又竊盜，累犯，處拘役貳拾日，
如易科罰金，以新臺幣壹仟元折算壹日。又毀越牆垣竊盜，累犯
，處有期徒刑肆月，如易科罰金，以新臺幣壹仟元折算壹日。又
竊盜，累犯，處拘役貳拾日，如易科罰金，以新臺幣壹仟元折算
壹日。又竊盜，累犯，處拘役貳拾日，如易科罰金，以新臺幣壹
仟元折算壹日。拘役部分應執行捌拾伍日，如易科罰金，以新臺
幣壹仟元折算壹日。
    犯  罪  事  實
一、乙○○前因竊盜及違反毒品危害防制條例案件，經本院於民
    國93年6月28日，以93年度易字第65號及93年度訴字第153號
    分別判處有期徒刑1年6月及8月確定，嗣於93年7月15日入監
    執行，嗣於95年1月26日縮短刑期假釋出監並付保護管束，
    迨95年4月13日保護管束期滿未經撤銷，視為已執行完畢。
    詎其仍不知警惕，因缺錢花用，竟意圖為自己不法之所有，
    先後為下列犯行：
（一）於97年8月初某日上午9時許，行經甲○○所有位於彰化縣
      員林鎮○○路○ 段2巷123號旁新建空屋，見該處房屋未上
      鎖，以徒手竊取鐵條8支，並以新臺幣（下同）150元之價
      格，將前述鐵條賣予流動性資源回收業者，所得款項均供
      日常生活花費使用完畢。
（二）於97年8月中旬某日上午8時許，行經丙○○所有位於員林
      鎮○○路○段480號旁新建空屋，見該處房屋未上鎖，以徒
      手竊取鐵條7支，並以150元之價格，將前述鐵條賣予流動
      性資源回收業者，所得款項均供日常生活花費使用完畢。
（三）於97年8月初某日上午10時許，行經丁○○所有位於員林
      鎮浮圳巷3塊厝252地號旁的農用倉庫，進入倉庫後以徒手
      方式竊取農用噴霧器2具，並以400元之價格，將前述噴霧
      器2具賣予流動性資源回收業者，所得款項均供日常生活
      花費使用完畢。
（四）於97年8月底某日下午1時許，行經庚○○所有位於員林鎮
      ○○路○段21巷90號對面倉庫，見該處無人看管，以徒手
      竊取鐵製浪板4塊，並以100元之價格，將前述鐵製浪板賣
      予流動性資源回收業者，所得款項均供日常生活花費使用
      完畢。
（五）於97年8月底某日中午12時許，行經己○○所有位於員林
      鎮○○段816地號前空地，以翻越圍牆方式侵入該空地內
      ，以徒手竊取鐵架4個，並以150元之價格，將前述鐵架賣
      予流動性資源回收業者，所得款項均供日常生活花費使用
      完畢。
（六）於97年7月底某日上午11時許，行經戊○○所有位於員林
      鎮○○路○○段255地號之農用倉庫，見該處無人看管，
      以徒手竊取馬達2個，並以500元之價格，將前述馬達賣予
      流動性資源回收業者，所得款項均供日常生活花費使用完
      畢。
（七）於97年7月底某日中午12時許，行經顏崇照所有位於員林
      鎮○○路○○段255地號前方的農地，見該處無人看管，
      以徒手竊取鐵條8支，並以100元之價格，將前述鐵條賣予
      流動性資源回收業者，所得款項均供日常生活花費使用完
      畢。
二、嗣乙○○於97年9月24日下午4時許，在有偵查權限之彰化縣
    警察局員林分局員警尚未發覺其即係前開竊盜案件之犯罪嫌
    疑人前，主動向員警自首曾於上揭時、地為上揭竊盜犯行，
    嗣後並接受裁判，始查知上情。
三、案經彰化縣警察局員林分局報請臺灣彰化地方法院檢察署檢
    察官偵查起訴。
    理    由
一、按被告以外之人於審判外之言詞或書面陳述，除法律有規定
    者外，不得作為證據，又被告以外之人於審判外之陳述，雖
    不符刑事訴訟法第159條之1至第159條之4之規定，而經當事
    人於審判程序同意作為證據，法院審酌該言詞陳述或書面陳
    述作成時之情況，認為適當者，亦得為證據。當事人於法院
    調查證據時，知有同法第159條第1項不得為證據之情形，而
    未於言詞辯論終結前聲明異議者，視為有前項同意，刑事訴
    訟法第159條第1項、第159條之5分別定有明文。查證人即被
    害人甲○○、丙○○、丁○○、庚○○、己○○、戊○○、
    顏崇照於警詢之證述，雖係被告以外之人於審判外之言詞陳
    述，為傳聞證據，然被告、公訴人於本院審理時均同意將之
    引為證據，本院復審酌該等言詞陳述係由證人等出於自由意
    識而陳述，且核無其他證據足認該等陳述有何顯不可信之情
    事等一切情況，認為適當，依刑事訴訟法第159條之5規定，
    認上開證人於警詢中之證述均得採為認定本件犯罪事實所憑
    之證據，合先敘明。
二、上開犯罪事實，業據被告乙○○於警詢、偵查及本院審理中
    之自白不諱；並據證人即被害人甲○○、丙○○、丁○○、
    庚○○、己○○、戊○○、顏崇照於警詢中證述甚詳，復有
    現場查證照片8張、現場草圖7張附卷可資佐證等資料附卷可
    稽，足認被告之自白與事實相符，堪以採信。本案事證明確
    ，被告犯行洵堪認定，應予依法論科。
三、核被告犯罪事實一、(一)、(二)、(三)、(四)、(六)、(七)
    所為，均係犯刑法第320條第1項之普通竊盜罪。另查本件被
    告供稱就犯罪事實一、（五）所為，係翻越圍牆進入行竊，
    應論以踰越牆垣竊盜罪，是被告就犯罪事實一、（五）所為
    ，係犯同法第321條第1項第2款之加重竊盜罪。被告所犯上
    開七罪間，犯意各別，行為互殊，應予分論併罰。又被告曾
    因竊盜及違反毒品危害防制條例案件，經本院於93年6月28
    日，以本院93年度易字第65號及93年度訴字第153號分別判
    處有期徒刑1年6月及8月確定，嗣於93年7月15日入監執行，
    嗣於95年1月26日縮短刑期假釋出監並付保護管束，迨95年4
    月13日保護管束期滿未經撤銷，視為已執行完畢等情，有臺
    灣彰化地方法院檢察署刑案資料查註紀錄表及臺灣高等法院
    被告前案紀錄表各一份附卷可稽，茲其於五年以內再故意犯
    本件有期徒刑以上之七罪，均為累犯，應依刑法第47條第1
    項之規定，分別加重其刑。再被告上開竊盜犯行，係於有偵
    查犯罪職權之警察機關尚未發覺其犯行前，即主動向員警坦
    承竊盜情事，此有警詢及本院審判筆錄可稽，且被告復有接
    受審判之情，爰均依刑法第62條前段規定減輕其刑，且其同
    時有刑之加重減輕事由，並依法先加後減之。爰審酌被告為
    貪圖不法利益，竟竊取他人之財物，影響他人財產權，所為
    誠屬不該，惟念其犯後坦承犯行，態度尚佳，暨考量其生活
    狀況、智識程度、行竊手段及竊得物品價值等一切情狀，分
    別量處如主文所示之刑，並均諭知易科罰金之折算標準，及
    就被處拘役部分之數罪，定其應執行之刑，及諭知易科罰金
    之折算標準。
據上論斷，應依刑事訴訟法第299條第1項前段，刑法第320條第
1項、第321條第1項第2款、第47條第1項、第62條前段、第51條
第6款，刑法施行法第1條之1，判決如主文。
本案經檢察官蔡明達到庭執行職務
中    華    民    國    98    年    2    月    3    日
                  刑事第四庭         法  官  吳俊螢
以上正本證明與原本無異。
如不服本判決，應於判決送達後10日內，向本院提出上訴書狀，
上訴書狀應「敘述具體上訴理由」，並按他造當事人之人數附繕
本。「切勿逕送上級法院」。
告訴人或被害人對於判決如有不服具備理由請求檢察官上訴者，
其上訴期間之計算係以檢察官收受判決正本之日期為準。
中    華    民    國    98    年    2    月     3    日
                                     書記官   林怡吟
附錄本案論罪科刑法條全文：
中華民國刑法第三百二十條
意圖為自己或第三人不法之所有，而竊取他人之動產者，為竊盜
罪，處五年以下有期徒刑、拘役或五百元以下罰金。
意圖為自己或第三人不法之利益，而竊佔他人之不動產者，依前
項之規定處斷。
前二項之未遂犯罰之。
中華民國刑法第三百二十一條
犯竊盜罪而有左列情形之一者，處六月以上、五年以下有期徒刑
：
一、於夜間侵入住宅或有人居住之建築物、船艦或隱匿其內而犯
    之者。
二、毀越門扇、牆垣或其他安全設備而犯之者。
三、攜帶兇器而犯之者。
四、結夥三人以上而犯之者。
五、乘火災、水災或其他災害之際而犯之者。
六、在車站或埠頭而犯之者。
前項之未遂犯罰之。


司法院資訊處製作；財團法人民間司法改革基金會備份。
